Hyunsuk Lee(이현석)

• Mobile: (+82 10) 3111-8349 • E-mail: lhs5323@gmail.com

PROFILE

인문학 전공을 바탕으로 열린 사고와 커뮤니케이션의 역량을 발전시키고, 영업과 IT consultant 직무를 아우르는 경험을 통해 성장해왔습니다. 실무적인 개발경험을 익히기 위해 컴퓨터공학 복수전공과 프리랜서 업무를 통해 개발자로서의 길을 걷고 있으며, 새로운 문화 및 기술을 취득하는 등 지속적으로 발전하는 인재가 되기 위한 열정을 가지고 있습니다. 논리와 분석을 기반으로 다양한 업계의 매출, 사용자, 투자, 관리 Data 모델링을 통해 효율적인 성장과 Clean Architecturing 에 뜻을 가지고 있으며, 팀과 함께 공유하고 data engineer 로의 경험과 FeedBack 통해 치열한 토스팀 문화에 도전해보고자 지원합니다.

Technical Skills:

Language : Java(Intermediate), Kotlin(Intermediate), Python(Basic), R(Basic), RubyOnRails(Basic)

OS : Linux (Ubuntu), and Windows

Tools : Android Studio, Git, Atom, GitFork

Others : Web application related skills: HTML, CSS(Basic), Web Scrawling

EDUCATION

Colorado College Aug. 2011 – May. 2017

B.A&S. in International Political & Economy

in Computer Science (Major GPA: 3.22 / 4.0[Double Major])

Fudan University, Shanghai

Mar. 2016 – Sep. 2016

Intensive Chinese and cultural study. Certificated advanced level in Chinese (HSK Level 4)

PROFESSIONAL EXPERIENCE

LG Electornics Jun. 2018 – Apr. 2020

B2B Sales & Marketing Associate

- B2B 영업관리를 기반으로 채널관리 및 기업영업을 담당. 중소기업 온라인 플랫폼 구축 및 운영을 통한 플랫폼 비즈니스 전략 수립 및 B2B 온라인 몰 매출, 물동 예측 (LG 라이프케어몰, 솔브레인 몰 등)
- 기업 버티컬 솔루션 별 Factorization 진행 및 제품 결합, 신사업 관리 진행, Account Management

<Major Project achievement- detailed>

- > B&O 사운드바& OLED 77" 결합상품 런칭
- 국내 B&O 총판 코오롱글로벌 접근을 통한 자사제품 및 타사제품 결합을 통한 매출 중대, 국내 77"모델의 달 별 매출향상을 위한 모델 선정 및 가격 선정 진행. (Contribution: 기존 매출 20% 중가).

(related: http://it.chosun.com/site/data/html_dir/2019/12/13/2019121301533.html)

- ➤ 엘지사이언스 Park LED 전광판 프로젝트
- LG 전자-> S&I Corp -> U+를 통한 엘지사이언스 파크 내부 투어리즘을 위한 전광판 시공설계 담당. (50% contribution). 시방서 작성, 가격 Nego, 시공관리 등을 통해 13%이상 ROI 달성 및 3.7 억 매출, 회사채 발행 및 부속계약서 업무 진행
- ➤ Web Crawling system 개발
- 업무상 효율성 극대화를 위한 가격 산정 VBA 작성(Naver API 를 이용한 자체 가격 웹크롤링 진행)
- ➤ Smart Farm Task (스마트팜)
- 스마트 팜 Task 팀 참여, 신사업 개발을 위한 비즈니스 모델 Follow Up 작업

Continued...

Hyunsuk Lee

Page 2

Colorado College (ITS Support- Neywego Network)

Jan. 2017 - May.2017

Software Engineer

- 학교근로장학생으로 학교 전산실 및 스타트업 Neywego Network 에서 근무.
 - **네트워크 관리 및 경고문 전처리 -** ZZabix 오픈소스 네트워크 시스템을 활용한 교내 네트워크 경고문 전처리 및 문서작업 관리 업무처리
 - 스타트업 네트워크 Framework 내 로그 수집 정리(MYSQL)
 - 학교 내 IT 업무 교내 사용되는 Mac 및 Laptop 등을 관리하고 이를 학생 및 Faculty 에게 지급.

Royalaw Firm (Legal Service)

May. 2016 - Sep.2016

Paralegal

- Acquired invaluable experience working in the law firm, seizing opportunity to apply the knowledge learned from school as an actual global business skill and IT experience.
 - 국제클라이언트 계약 관리 및 서비스 제공 국제로펌과 B2B 계약관리업무처리(3-4 국제회사와 Contact 및 업무교류), 근로계약서 및 Legal Service Contract 수정업무
 - 로펌 내 IT 업무 로펌 블로그(중국법 번역 및 업로드) 및 사이트를 관리하고 이를 집필(국제무역법, 관세법, 노동법 관련 문서 30% 미만 문법 수정 및 다수 국제법 세미나 참석 및 관리)

AWARDS & HONORS

- University Presidential Intenational Student Award 고등학교 성적을 바탕으로 전액장학금을 받고 국제학생신분으로 Colordo College 입학 (4 년 장학금)
- ICT Convergence Forum for Culture & Art 공모전- Andoroid Application java 언어를 기반으로 만든 앱 개발 공모전 참여(입상)

ACTIVITIES & AFFILIATIONS

- 군부대 English & Math Teacher 군부대에서도 행정병으로 근무하며 행정 및 IT 업무, 재능기부를 통해 인근 중학교 방과후 활동 지원
- Community experience Java 언어를 배우자라는 Slack Community 활동과 블록체인 community 활동들을 더불어 알고리즘 스터디를 운영하고 현재 1 년동안 진행 중.
- Android Developer FreeLancer 건설현장 내 발행될 수 있는 결함 및 장비 조사를 통한 앱 개발 외주작업 현재 진행 중(2020 년 05 월 7 월 마감)

(Github: https://github.com/purplue-blue-develop/hongjun-android)